---
title: "Software model"
author: "Mark van de Streek"
date: "`r Sys.Date()`"
output:
  pdf_document: default
  html_document: default
---

```{r setup, include=FALSE}
knitr::opts_chunk$set(echo = TRUE)
```

# Differentiaal vergelijkingen in één dimensie

In bovenstaande subsectie worden de vergelijkingen uitgewerkt met de ODE functie. Echter in het gekozen artikel worden de vergelijkingen opgelost door middel van partieel differentiëren. Dit is de juiste methode om de grafieken van het artikel te reproduceren. Hoewel dit buiten ons vizier valt, is hier toch naar gekeken. 

Om de vergelijkingen op te lossen op deze manier (partieel differentiëren), worden 100 punten gebruikt voor elke initiële waarde. In het artikel (*Enderling et al., 2007*) worden bij figuur vier en vijf het verloop getoond bij t = 0. Er is te zien dat er al een verloop zichtbaar is. D.w.z., de initiële waardes moeten worden aangepast binnen deze 100 specifieke punten.

De ODE.1D functie wordt gebruikt om deze vergelijkingen in één dimensie op te lossen. Voor elke initiële waarde, worden 100 differentiaalvergelijkingen opgelost.

Al deze waardes kunnen worden gevisualiseerd op een specifiek tijdstip. Je hebt zo dus respectievelijk de tijd, de index van alle differentiaalvergelijkingen en de waardes van deze punten. Er worden drie dimensies weergegeven in twee dimensionaal figuur. 

In de resultaten zal hierover terug worden gerefereerd.

```{r}
library(deSolve)
library(pracma)
```

```{r}
# Parameters
parameters <- c(
  lambda.n = 0.75, lambda.q = 7.5e-3, lambda.r = 7.575e-3, lambda.s = 0.0375,
  nf = 1, nq = 0.5, nr = 0.5, ns = 0.5, L1 = 100, dm = 0.0005, dn = 0.0001,
  p1 = 2e-7, p2 = 5e-6, p3 = 1e-3, p4 = 1e-2, y = 0.00005, b = 0, 
  alfa = 0.1)

# Tijdssequentie
times <- 0:80

# Aantal punten initiële waardes
N <- 100

# Initiële waardes
initial.values <- rep(c(f = 0.75, q = 0, r = 0, s = 0, n = 0, m = 0), each = N)
```

```{r}
for (i in seq((5.5/14*100), (8.5/14*100), 1)) {
  # f initiële waarde van f aanpassen op specifieke punten
  initial.values[round(i)] = 0.71
  # q initiële waarde van f aanpassen op specifieke punten
  initial.values[round(i) + 100] = 0.05
}
```


```{r}
verandering <- function (time, initial.values, parameters) {
  with(as.list(c(parameters, initial.values)),{
    
    # Het uitpakken van de variabelen voor de vergelijkingen
    f <- initial.values[1:N]
    q <- initial.values[(N+1):(2*N)]
    r <- initial.values[(2*N+1):(3*N)]
    s <- initial.values[(3*N+1):(4*N)]
    n <- initial.values[(4*N+1):(5*N)]
    m <- initial.values[(5*N+1):(6*N)]
    
    # Aantal punten voor initiële waardes
    N <- 100
    
    # Het berekenen van A
    A <- n+f+q+r+s
    
    # Vergelijkingen
    df.dt <- - (nf * m * f) - (L1 * f)
    dq.dt <- (lambda.q * q * (1 - A)) - (nq * n * q) + (L1 * f) - (p2 * q)
    dr.dt <- (lambda.r * r * (1 - A)) - (nr * n * r) + (p2 * q) - (p3 * r)
    ds.dt <- (lambda.s * s * (1 - A)) - (ns * n * s) + (p3 * r) - (p4 * s)
    d.accent.n.dt <- (lambda.n * n * (1 - A)) + (dn * gradient(gradient(n, h1 = 1/N), h1 = 1/N)) - 
      (y * gradient(n * gradient(f, h1 = 1/N), h1 = 1 / N)) + (p4 * s)
    d.accent.m.dt <- (dm * gradient(gradient(m, h1 = 1/N), h1 = 1/N)) + (alfa * n * (1 - m)) - (b * m)
    
    # Retourneren van de initiële waardes
    return(list(as.double(c(df.dt, dq.dt, dr.dt, ds.dt, d.accent.n.dt, d.accent.m.dt))))
  })
}
```

```{r}
out <- ode.1D(y = initial.values, times = times, func = verandering, parms = parameters, nspec = 6, dimens = N, bandwidth = 3)
```

```{r}
# Tijdspunt definiëren
t <- 75

# Alle waardes uit het object halen bij specieke tijdspunt
f <- out[t,1:N+1]
q <- out[t,1+(N+1):(2*N)]
r <- out[t,1+(2*N+1):(3*N)]
s <- out[t,1+(3*N+1):(4*N)]
n <- out[t,1+(4*N+1):(5*N)]
m <- out[t,1+(5*N+1):(6*N)]

out

# Plotten van de waardes
plot(f, type = "l", ylim = c(0, 1), col = "darkgreen", xlim = c(0,100))
points(q, type = "l", col = "green")
points(n, type = "l", col = "red")
points(m, type = "l", col = "black")
```





