---
title: "Software model"
author: "Mark van de Streek"
date: "`r Sys.Date()`"
output:
  pdf_document: default
  html_document: default
---

```{r setup, include=FALSE}
knitr::opts_chunk$set(echo = TRUE)
```

# Het software model

In dit hoofdstuk zijn de gebruikte packages en functies beschreven, die nodig waren om het biologische model
te simuleren.


Er worden twee library's gebruikt. Ten eerste deSolve voor de functie ODE en ODE.1D. Pracma wordt gebruikt om partieel te differentiëren bij de ODE.1D functie.

```{r}
library(deSolve)
library(pracma)
```


## Differentiaal vergelijkingen in nul dimensies

De onderstaande functie ontvangt alle parameters beschreven in hoofdstuk Model Configuratie. Vervolgens worden alle vergelijkingen berekend en geretourneerd in een lijst.

```{r}
verandering <- function (time, parameters, initial.values) {
  with(as.list(c(parameters, initial.values)),{
    A <- n+f+q+r+s
    # Vergelijkingen
    df.dt <- - (nf * m * f) - (L1 * f)
    dq.dt <- (lambda.q * q * (1 - A)) - (nq * n * q) + (L1 * f) - (p2 * q)
    dr.dt <- (lambda.r * r * (1 - A)) - (nr * n * r) + (p2 * q) - (p3 * r)
    ds.dt <- (lambda.s * s * (1 - A)) - (ns * n * s) + (p3 * r) - (p4 * s)
    d.accent.n.dt <- (lambda.n * n * (1 - A)) + (dn * x) - (y * x * (n * x * f)) + (p4 * s)
    d.accent.m.dt <- (dm * x) + (alfa * n * (1 - m)) - (b * m)
    

    # Retourneren van de initiële waardes
    return(list(c(df.dt, dq.dt, dr.dt, ds.dt, d.accent.n.dt, d.accent.m.dt)))
  })
}
```

De ode functie simuleert nul dimensionaal de veranderingen in het biologische model voor 1 tijdspunt.

```{r}
out <- ode(y = initial.values, times = times, func = verandering, parms = parameters)
```

&nbsp;

## Differentiaal vergelijkingen in één dimensie

In de onderstaande functie worden de vergelijkingen uitgewerkt met de ODE functie. Echter in het gekozen artikel worden de vergelijkingen opgelost door middel van partieel differentiëren. Dit is de juiste methode om de grafieken van het artikel te reproduceren. Hoewel dit buiten ons vizier valt, is hier toch naar gekeken. 

Om de vergelijkingen op te lossen op deze manier (partieel differentiëren), worden 100 punten gebruikt voor elke initiële waarde. In het artikel (*Enderling et al., 2007*) worden bij figuur vier en vijf het verloop getoond bij t = 0. Er is te zien dat er al een verloop zichtbaar is. D.w.z., de initiële waardes moeten worden aangepast binnen deze 100 specifieke punten.

De ODE.1D functie wordt gebruikt om deze vergelijkingen in één dimensie op te lossen. Voor elke initiële waarde, worden 100 differentiaalvergelijkingen opgelost.

Al deze waardes kunnen worden gevisualiseerd op een specifiek tijdstip. Je hebt zo dus respectievelijk de tijd, de index van alle differentiaalvergelijkingen en de waardes van deze punten. Er worden drie dimensies weergegeven in twee dimensionaal figuur. 

In de resultaten zal hierover terug worden gerefereerd. 


```{r}
verandering <- function (time, initial.values, parameters) {
  with(as.list(c(parameters, initial.values)),{
    
    # Het uitpakken van de variabelen voor de vergelijkingen
    f <- initial.values[1:N]
    q <- initial.values[(N+1):(2*N)]
    r <- initial.values[(2*N+1):(3*N)]
    s <- initial.values[(3*N+1):(4*N)]
    n <- initial.values[(4*N+1):(5*N)]
    m <- initial.values[(5*N+1):(6*N)]
    
    # Aantal punten voor initiële waardes
    N <- 100
    
    # Het berekenen van A
    A <- n+f+q+r+s
    
    # Vergelijkingen
    df.dt <- - (nf * m * f) - (L1 * f)
    dq.dt <- (lambda.q * q * (1 - A)) - (nq * n * q) + (L1 * f) - (p2 * q)
    dr.dt <- (lambda.r * r * (1 - A)) - (nr * n * r) + (p2 * q) - (p3 * r)
    ds.dt <- (lambda.s * s * (1 - A)) - (ns * n * s) + (p3 * r) - (p4 * s)
    d.accent.n.dt <- (lambda.n * n * (1 - A)) + (dn * gradient(gradient(n, h1 = 1/N), h1 = 1/N)) - 
      (y * gradient(n * gradient(f, h1 = 1/N), h1 = 1 / N)) + (p4 * s)
    d.accent.m.dt <- (dm * gradient(gradient(m, h1 = 1/N), h1 = 1/N)) + (alfa * n * (1 - m)) - (b * m)
    
    # Retourneren van de initiële waardes
    return(list(as.double(c(df.dt, dq.dt, dr.dt, ds.dt, d.accent.n.dt, d.accent.m.dt))))
  })
}
```


```{r}
# Het runnen van de ode.1D functie. 
out <- ode.1D(y = initial.values, times = times, func = verandering, parms = parameters, nspec = 6, dimens = N, bandwidth = 3)
```

```{r}
# Tijdspunt definiëren
t <- 75

# Alle waardes uit het object halen bij specieke tijdspunt
f <- out[t,1:N+1]
q <- out[t,1+(N+1):(2*N)]
r <- out[t,1+(2*N+1):(3*N)]
s <- out[t,1+(3*N+1):(4*N)]
n <- out[t,1+(4*N+1):(5*N)]
m <- out[t,1+(5*N+1):(6*N)]
```


# Resultaten

## Nul dimensionaal

De onderstaande grafieken zijn gemaakt op een nul dimensionale berekening van het biologische model. Dit betekent dat de afgeleiden gelijk zijn aan nul en dus maar op één tijdspunt de veranderingen worden vergeleken. Want bij partieel differentiëren wordt een functie gepakt met een aantal variabelen en worden per initiele waarde punten vergeleken. Tevens wordt onder het kopje ODE.1D het verloop berekend voor honderd keer per initiële waarde, zoals besproken is in hoofdstuk "Differentiaal vergelijkingen in één dimensie.



```{r, fig.cap="In dit figuur worden zes verlopen geplot respectievelijk zoals de titels omschrijven. De plots worden berekend bij een afgeleide van nul. In alle grafieken is op de y-as de hoeveelheid stof te zien en dit verloopt over de x-as met elke tijdseenheid is één jaar. In grafiek f begint bij t~60 de hoeveelheid borst-stamcellen af te nemen tot t~74 richting y = 0. Verder loopt als gevolg van het verloop in grafiek f in grafiek (q) de hoeveelheid LOHs (bijna) exponentieel op van t~0 richting t~65. Deze hoeveelheid loopt vanaf jaar ~ 65 vervolgens weer af richting nul. Door de aanwezigheid van LOH op TSG1 wordt TSG1 uitgeschakeld. In grafiek r correspondeert het verloop van grafiek r met het verloop van grafiek q. Alleen loopt dit proces minder snel op. In grafiek s verloopt de aanwezigheid LOH op TSG2 relatief langzaam tot wederom t~65 en deze hoeveelheid neemt vervolgens fors af. In grafieken f, q, r, en s verlopen de afnames fors af tot t~80 richting y = 0. \\linebreak \\linebreak  Grafieken n en m tonen oorzaak en gevolg van elkaar. Want het aantal tumorcellen in grafiek n vanaf t~62 neemt fors toe en deze tumorcellen maken MDE-enzymen om ruimte vrij te maken voor nieuwe tumorcellen. Dus in grafiek m zal vanaf t ~ 62 ook het aantal MDEs respectievelijk fors toenemen tot y~10.0, waar er een evenwicht wordt bereikt."}
par("mar"=c(5, 4, 4, 4))
plot(out, main = c("Fractie gezonde borst-stamcellen (f)", "Aanwezigheid LOH op TSG1 (q)",
                   "Concentratie uitgeschakelde TSG1 (r)", "Aanwezigheid LOH op TSG2 (s)",
                   "Aantal tumorcellen (n)", "Aantal tumor geproduceerd MDEs (m)"),
     xlab = "Tijd (jaren)", ylab = "Hoeveelheid van stof", col = "blue")
```

In figuur 4 uit het artikel (*Enderling et al., 2007*) is de fractie gezonde borst-stamcellen op zijn laagst bij een afgeleide van nul, dit is in de bovenstaande grafiek f te zien met de constante lijn tot t ~ 70 bij y = 1e-11. De hoeveelheid neemt daarna inderdaad ook toe, hierboven af te lezen als richting y ~ 0. De andere grafieken zijn niet te vergelijken met die uit het artikel (*Enderling et al., 2007*). 

De tumor cellen nemen over tijd toe. In figuur vier is dit ook te zien aan de toppen per tijdsgrafiek die steeds hoger worden. De rode lijn geeft in figuur 4 de ontwikkeling aan de tumor cellen. Ditzelfde is te zien voor het aantal tumor geproduceerde MDEs (m), die in de zes grafieken van figuur vier per tijdspunt zullen toenemen.
Bij zowel de tumorcellen als MDEs is de toename van de eerste drie grafieken eerst zeer nihil, dit is terug te zien in figuur 1 aan de constante lijn in het begin.

De aanwezigheid van LOH neemt in figuur 1 langzaam af in grafieken q en s van nul naar 1.5e-13 en 8e-19, in figuur 4 is te zien dat de hoeveelheid cellen met een aanleg voor LOH per grafiek steeds een beetje afneemt. Het verloop van LOH in figuur 1 komt overeen met wat in figuur 4 wordt getoond.

Tevens wordt in figuur 4 de concentratie uitgeschakelde TSG1 (r) niet geplot, dus hier valt niets in te vergelijken.



## Eén dimensionaal

In de onderstaande functie wordt een plot gemaakt van het biologische model waar elke vergelijking voor honderd afgeleides wordt berekend. 

```{r, fig.cap = "In de onderstaande figuur is het verloop te zien van de grafieken waar in twee dimensies drie dimensies zijn verwerkt. Echter komt deze plot, niet overeen met dat uit het artikel (*Enderling et al., 2007*)."}
# Plotten van de waardes
plot(f, type = "l", ylim = c(0, 1), col = "darkgreen", xlim = c(0,100))
points(q, type = "l", col = "green")
points(n, type = "l", col = "red")
points(m, type = "l", col = "black")
```


