---
title: "Introductie"
author: "L T Stein"
date: "`r Sys.Date()`"
output:
  pdf_document: default
  html_document: default
---

```{r setup, include=FALSE}
knitr::opts_chunk$set(echo = TRUE)
```



# Theorie


Op basis van zes verschillende formules kan de invloed op de ontwikkeling van tumoren in de borst na een behandeling worden gesimuleerd.

Ten eerste wordt de verandering van borstweefsel berekend met gezonde stamcellen over de verandering in tijd. Het linker deel bepaald de afbraak van stamcellen. Het rechter gedeelte is de hoeveelheid stamcellen in verhouding met het aantal TSGs dat afhankelijk is van de mutatie waarschijnlijk in een normale situatie.

$$\frac{df}{dt} = - \overbrace{η_f mf}^{degradation} - \overbrace{l_{1}f}^{f{→}TSG{_1}^{+/-}}$$

Verder kunnen TSGs heterozygositeit verliezen door mutaties. Het gen staat aan bij (++) of (+-), maar TSGs gaan uit, wanneer zo homozygoot (-) worden.
De volgende formule beschrijft deze verandering over de verandering van tijd. De vermeerdering van deze cellen staat links onder 'proliferation' (vermeerdering) en deze hoeveelheid neemt af door celapoptose onder 'death' (dood). 

Hierbij worden stamcellen bij opgeteld die gemuteerd zijn over één jaar tijd. Deze hoeveelheid neemt af door het tempo van de mutaties die plaats vinden. Het tempo is afhankelijk van de kans dat mutaties zullen optreden.

$$\frac{dq}{dt} = \overbrace{λ_{q}q(1 - A)}^{proliferation} - \overbrace{η_{q}nq}^{death}  + \overbrace{l_{1}f}^{f→TSG_{1}^{+/-}} - \overbrace{ρ_{2}q}^{TSG1_{1}^{+/-} →TSG_{1}^{-/-}}$$

De derde formule beschrijft de verandering van de concentratie in uitgeschakelde $TSG_{1}$ over verloop van tijd. Eerst wordt de aanmaak en vermeerdering berekend minus de afbraak door celdood. 

$$\frac{dq}{dt} = \overbrace{λ_{q}r(1 - A)}^{proliferation} - \overbrace{η_{r}nr}^{death}  + \overbrace{ρ_{2}q}^{f→TSG_{1}^{+/-}} - \overbrace{ρ_{3}q}^{TSG1_{1}^{+/-} →TSG_{1}^{-/-}}$$

In de vierde formule wordt de verandering berekend van de hoeveelheid $TSG_2$, de tweede tumor suppressor gen die van heterozygoot naar homozygoot recessief gaat. Deze verandering wordt gezet tegen de verandering in tijd.

$$\frac{dq}{dt} = \overbrace{λ_{s}s(1 - A)}^{proliferation} - \overbrace{η_{r}ns}^{death}  + \overbrace{ρ_{3}r}^{f→TSG_{1}^{+/-}} - \overbrace{ρ_{4}s}^{TSG1_{1}^{+/-} →TSG_{1}^{-/-}}$$

&nbsp;

Vervolgens wordt de partiële afgeleide genomen van de verandering in tumorcel dichtheid (n) dat afhankelijk is van de partiële afgeleid van de verandering in tijd (t).

$$\frac{\partial n}{\partial t} = \overbrace{λ_{n}n(1 - A)}^{proliferation} + \overbrace{d_{n}\nabla^2n}^{random\\motility}  - \overbrace{\gamma \nabla . (n \nabla f)}^{haptotaxis} - \overbrace{ρ_{4}s}^{TSG_{2}^{+/-} →n}$$


De laatste formule beschrijft de partiële afgeleide van de verandering in de hoeveelheid enzymen die door tumoren worden gemaakt (m) tegen de partiële afgeleide van de verandering tijd (t).

$$\frac{\partial m}{\partial t} = \overbrace{d_m{\nabla}^2{m}}^{diffusion} + \overbrace{{\alpha}n(1-m)}^{production} - \overbrace{{\beta}m}^{decay}$$
 
Verder wordt in het artikel de volgende situatie aangenomen. Borstgroei begint ongeveer rond twaalf jaar oud en op ongeveer twintig jaar oud is een borst volgroeid. Omdat f0 de begin hoeveelheid geeft van gezonde borststamcellen, moet er dus ook de goede t0 gekozen worden. Dit betekent dat de aanname vor f0 op tijd is twaalf jaar begint. 

# Model configuratie

In dit hoofdstuk worden alle variabelen beschreven uit het biologische model.

Ten eerste wordt de dood van cellen als gevolg van milieuacidose veroorzaakt door kankercellen genoteerd als $n_x$.
De hoeveelheid enzymen die door de tumoren worden aagemaakt is met m en de hoeveelheid tumor cellen is n.
Verder zijn cellen met LOH in $TSG_1$ q en cellen met LOH in $TSG_2$ zijn s. Geinactiveert $TSG_1$ is r en
de kans dat een allel van een normale cel muteert, is p. De totale weefsel en cel populatie, inclusief kanker cellen heet A.

De borst weefsel met een fractie gezonde borststamcellen heet f en de mutatiesnelheid van deze gezonde borststamcellen ($TSG_1^{+/+}$ & $TSG_2^{+/+}$) naar cellen
met LOH op TSG2 wordt beschreven als λq. Tevens is λr de mutatiesnelheid van gezonde borststamcellen ($TSG_1^{+/+}$ & $TSG_2^{+/+}$) naar cellen met LOH op TSG1 en TSG2.
λs geeft de mutatiesnelheid van gezonde borststamcellen ($TSG_1^{+/+}$ & $TSG_2^{+/+}$) naar cellen met LOH op TSG1, TSG2. De groeisnelheid van tumor cellen wordt aangegeven met λn. 

Vervolgens wordt de spontane beweging van normale cellen door $d_n$ bepaald en de spontane beweging van een kanker cel door $d_m$.
Theta is het product van de mutatie kans, het percentage stam cellen en aantal TSGs. Het artikel (*Enderling et al., 2007*) stelt dat β een decay factor dat te betrokken is bij de afbraak van MDEs.
Verder is α de productie factor betrokken bij de aanmaak van tumorcellen en γ is een factor betrokken bij de rate van de uitgroei van tumorcellen.





#### Parameters dimensieloos 

```{r}
# Parameters

parameters <- c(
  lambda.n = 0.75, lambda.q = 7.5e-3, lambda.r = 7.575e-3, lambda.s = 0.0375,
  nf = 1, nq = 0.5, nr = 0.5, ns = 0.5,
  L1 = (1 * (0.05 * 50 * 2e-7)),
  dm = 0.0005, dn = 0.0001,
  p1 = 2e-7, p2 = 5e-6, p3 = 1e-3, p4 = 3e-2,
  y = 0.00005, b = 0, nabla = 0, alfa = 0.1,
  x = 0)

# Tijdssequentie
times <- 12:90

# Initiële waardes
initial.values <- c(f = 1e-11, q = 0, r = 0, s = 0, n = 0, m = 0)
```


Het artikel (*Enderling et al., 2007*) stelt dat vanaf ongeveer twaalf jaar borststamcellen ontwikkelen en wordt er dan aangenomen dat er dan ook LOH's kunnen voorkomen. Daarom wordt in hoofdstuk "Model Configuratie" een tijdsequentie genomen van twaalf tot negentig jaar voor een mooie schaalverdeling.


#### Parameters één dimensie

Experimentele parameters voor de ODE.1D simulatie.

```{r}
# Parameters
parameters <- c(
  lambda.n = 0.75, lambda.q = 7.5e-3, lambda.r = 7.575e-3, lambda.s = 0.0375,
  nf = 1, nq = 0.5, nr = 0.5, ns = 0.5, L1 = 100, dm = 0.0005, dn = 0.0001,
  p1 = 2e-7, p2 = 5e-6, p3 = 1e-3, p4 = 1e-2, y = 0.00005, b = 0, 
  alfa = 0.1)

# Tijdssequentie
times <- 0:80

# Aantal punten initiële waardes
N <- 100

# Initiële waardes
initial.values <- rep(c(f = 0.75, q = 0, r = 0, s = 0, n = 0, m = 0), each = N)
```

```{r}
for (i in seq((5.5/14*100), (8.5/14*100), 1)) {
  # f initiële waarde van f aanpassen op specifieke punten
  initial.values[round(i)] = 0.71
  # q initiële waarde van f aanpassen op specifieke punten
  initial.values[round(i) + 100] = 0.05
}
```
